臺灣臺中地方法院刑事判決　　　　　　　　　　　　九十二年度交易字第六九號
　　公　訴　人　臺灣臺中地方法院檢察署檢察官
　　被　　　告　丙○○
　　（原名鍾明龍）
右列被告因過失傷害案件，經檢察官提起公訴（九十二年度偵字第一八三九五號），
本院合議庭裁定進行簡式審判程序，判決如左：
    主  文
丙○○從事業務之人，因業務上之過失傷害人，處有期徒刑拾月。
    事  實
一、丙○○為計程車司機，平日以駕駛計程車為業，為從事業務之人，於民國九十二
    年四月八日十時十五分許，駕駛營業小客車車牌號碼８Ｐˍ八二九號營業小客車
    ，沿台中市○○路往福龍街方向行駛，途經中正路與原子街口設有燈光號誌正常
    運轉之交岔路口，本應注意行車速度，在市區道路，時速不得超過五十公里，且
    汽車行至交岔路口時，其行進，應遵守燈光號誌之指示；而依當時之天候雖為陰
    天，但日間自然光線良好，路面乾燥、無缺陷、亦無障礙物，且視距良好等情，
    並無不能注意之情事，竟疏未注意在其行進方向之燈光號誌已為紅燈表示禁止通
    行，不得超越停止線或進入路口之情況下，而貿然闖紅燈並以時速五十至六十公
    里之速度超速前行，適有李秀珠駕駛ＢＷＧ─三五Ｏ號重機車，沿台中市○○街
    由民族路往成功路方向行駛，而在該路口其行進方向燈號為綠燈前行之情況下，
    通過該路口時，遭丙○○撞及其所駕重機車車頭，致李秀珠人車倒地，因而受有
    頭部外傷併發顱內出血、右側肋骨第二至第六肋骨骨折、右鎖骨骨折及右股骨骨
    折等重傷害，迄今仍意識不清狀態，深度昏迷、全身癱瘓，並經本院裁定宣告為
    禁治產人。丙○○則於肇事後，因肇事地點在派出所旁，被告汽車停在派出所門
    口，經警自行前往處理查獲。
二、案經公訴人指定李秀珠之胞兄甲○為代行告訴人提出告訴並由台中市警察局第二
    分局報請台灣台中地方法院檢察署檢察官偵查起訴。
    理  由
一、訊據被告丙○○對於在右揭時、地，闖紅燈並以時速五、六十公里速度超速駕車
    與被害人李秀珠發生車禍，導致被害人受傷之事實，均坦承不諱，核與代行告訴
    人甲○到庭指訴、證人許滿淑於警訊中證述情節相符，並有道路交通事故調查報
    告表（一）（二）、道路交通事故現場圖各一件、現場照片十一張及宏恩醫院出
    具之診斷證明書二紙、本院九十三年度禁字第三八號民事裁定一件等在卷可憑；
    本件肇事路段速限五十公里，路口燈光號誌正常運轉，本件車禍之發生，係被告
    駕車沿台中市○○路往福龍街方向行駛，途經中正路與原子街口設有燈光設有燈
    光號誌正常運轉之交岔路口，闖紅燈並以時速五十至六十公里以上之速度超速通
    過該路口，撞及被害人所駕駛之重機車致被害人受傷，至為明確。
二、按行車速度，依標誌或標線之規定，無標誌或標線者，在市區道路，時速不得超
    過五十公里；且汽車行駛至交岔路口，其行進應遵守燈光號誌之指示，交通安全
    規則第九十三條第一項第一款、第一百零二條第一項第一款分別定有明文。被告
    駕駛前揭車號汽車經過上開設有燈光號誌管制之肇事路口，本即應注意上開道路
    交通安全規則規定，而依案發當時之天候雖為陰天，但日間自然光線良好，路面
    乾燥、無缺陷、亦無障礙物，且視距良好等情，並無不能注意之情事，詎被告竟
    疏未注意於前開路口闖紅燈並超速疾馳而撞及被害人所騎重機車致生本件事故，
    其就本件事故之發生負有過失甚為明確；再者本件經送台灣省台中市區車輛行車
    事故鑑定委員會鑑定結果：認被告丙○○駕駛營業小客車超速行駛、違反號誌指
    示（闖紅燈）進入路口，為肇事原因。李秀珠無肇事因素。此有該會九十二年十
    一月十二日中市鑑字第九二一二四六號函一份在卷可據；又被害人確因本件車禍
    ，致受有頭部外傷併發顱內出血、右側肋骨第二至第六肋骨骨折、右鎖骨骨折及
    右股骨骨折等重傷害，迄今仍意識不清狀態，深度昏迷、全身癱瘓，現經本院裁
    定宣告為禁治產人，亦有宏恩醫院診斷證明書二紙、本院民事裁定一件附卷可稽
    ，是被告未盡前開注意義務，致肇事致被害人受重傷，其有過失，甚為明顯。而
    被害人因本件車禍受有重傷，與被告之過失行為間，並有相當因果關係，事證明
    確，被告犯行堪以認定。
三、被告丙○○為計程車司機，平日以駕駛計程車為業，係職業駕駛人，於執行業務
    中開車肇事，致被害人受有如事實欄所示之重傷害，核被告所為，係犯刑法第二
    百八十四條第二項後段之業務過失重傷害罪。爰審酌被告之過失程度、所生之危
    害、肇事後之態度，且被告尚未與被害人達成民事和解賠償等一切情狀，判處如
    主文所示之刑，以資懲儆。
據上論斷，應依刑事訴訟法第二百七十三條之一第一項、第二百九十九條第一項前段
，刑法第二百八十四條第二項後段，罰金罰鍰提高標準條例第一條前段，判決如主文
。
本案經檢察官乙○○到庭執行職務。
中      華      民      國      九十三      年      五    月    十二    日
                                      台灣台中地方法院交通法庭
                                          法  官  王  靜  秋
右正本證明與原本無異。
如不服本判決，應於送達後十日內向本院提出上訴狀（須附繕本），上訴於台灣高等
法院台中分院。
                                          書記官
中      華      民      國      九十三      年      五    月    十七    日
附錄論罪科刑法條
刑法第二百八十四條第二項
    從事業務之人，因業務上之過失傷害人者，處一年以下有期徒刑、拘役或一千元
  以下罰金，致重傷者，處三年以下有期徒刑、拘役或二千元以下罰金。
